臺灣彰化地方法院刑事判決　　　　　　　　　　　　　九十四年度訴字第二五八號
　　公　訴　人　臺灣彰化地方法院檢察署檢察官
　　被　　　告　甲○○
右列被告因違反毒品危害防制條例案件，經檢察官提起公訴（九十三年度毒偵字第四
一六八號、第四五七八號、第四六六二號、九十四年度毒偵字第三○號），本院依刑
事訴訟法第二百七十三條之一第一項之規定，裁定改依簡式審判程序判決如左：
    主  文
甲○○連續施用第壹級毒品，累犯，處有期徒刑壹年肆月，扣案之海洛因包（合計
淨重零點壹公克，另有包裝袋個）及注射針筒貳支，均沒收銷燬之；又連續施用
第貳毒品，累犯，處有期徒刑拾月；主刑部分，應執行有期徒刑貳年。
    事  實
一、甲○○前因施用毒品案件，經本院裁定送觀察、勒戒後，認為有繼續施用毒品之
    傾向，另經本院裁定送強制戒治期滿後，由臺灣彰化地方法院檢察署檢察官於民
    國八十九年六月二十六日，以八十九年度戒毒偵字第六六三號、第六六四號為不
    起訴處分確定。又因施用毒品案件，除由依聲請裁定其送強制戒治外，並由臺灣
    彰化地方法院檢察署檢察官依法對其提起公訴，後並經本院於九十年一月五日，
    以八十九年度訴字第一一六三號判處有期徒刑十月、七月，並定應執行有期徒刑
    一年四月確定，而強制戒治部分，則於執行滿三月後，經評定認為無繼續戒治之
    必要，另經本院裁定停止戒治並宣告所餘戒治期間付保護管束，惟其於保護管束
    期間，又因施用第二級毒品安非他命案件，而經臺灣雲林地方法院於九十一年十
    月二十一日，以九十一年度易字第四二九號判處有期徒刑十月確定，其強制戒治
    部分旋經撤銷停止戒治，並再令其入戒治處所續行戒治，嗣於九十一年六月十八
    日強制戒治執行完畢，並立即於同日移監執行有期徒刑，上開二案並接續執行至
    九十二年十月二十三日即因縮短刑期假釋出監，至九十三年七月三日因假釋期滿
    未經撤銷而以執行完畢論。其又於九十三年六月間，因連續施用第一級毒品海洛
    因案件，而經本院於九十三年九月十四日，以九十三年訴字第一○五八號判決判
    處有期徒刑一年確定（現正因此案於臺灣彰化監獄彰化分監執行中），惟其仍不
    知悔改，復基於施用第一級毒品海洛因之概括犯意，自九十三年十月二十五日起
    ，至九十四年一月二十八日下午十六時許止（起訴書載為自九十三年十月二十五
    日某時起，迄同年十二月十八日十一時三十分許），在其位於彰化縣員林鎮○○
    里○○路○段二四四巷一○二號之住所處等地，以將海洛因置於扣案之注射針筒
    內並以礦泉水加以溶解後，再持以注射之方式，連續施用第一級毒品海洛因多次
    ，平均每三、四天施用一次；其另基於施用第二級毒品安非他命之概括犯意，自
    九十三年十一月初某日起，至九十四年一月二十七日止（起訴書載為自九十三年
    十一月二十三日採尿往前回溯九十六小時內之某時起，迄同年十二月十八日採尿
    往前回溯九十六小時內之某時止），亦在其上開之住所處內，以將安非他命置於
    鋁箔紙上（鋁箔紙已據甲○○丟棄而滅失）加熱之方式，連續施用第二級毒品安
    非他命多次，平均十幾天施用一次，嗣先於九十三年十一月一午十六時五十分許
    ，在彰化縣大村鄉○○村○○路路旁為警查獲，並當場扣得第一級毒品海洛因一
    包（淨重○˙○四公克）；後於同年、月二十三日下午十八時十分許，在彰化縣
    員林鎮○○里○○路○段一八四巷三十七號前為警查獲；又於同年十二月三日晚
    上二十三時十分許，在位於彰化縣員林鎮○○街九十六號處之『富安旅社』內之
    二○五號房處查獲，並當場扣得第一級毒品海洛因一包（淨重○˙○一公克）及
    使用過之注射針筒一支；再於同年、月十八日上午十一時三十分許，彰化縣員林
    鎮○○街四九一號前為警查獲，並再扣得第一級毒品海洛因一包（淨重○˙二六
    公克）及使用過之注射針筒一支等物，始知悉上情。
二、案經彰化縣警察局鹿港分局及員林分局報告臺灣彰化地方法院檢察署檢察官偵查
    起訴。
    理  由
一、訊據被告甲○○對其前揭連續施用第一級、第二級毒品之犯罪事實均坦白承認，
    且其先後四次為警查獲時，均經警採集其尿液送驗，除九十三年十一月一日檢驗
    結果呈嗎啡陽性反應及同年十二月三日之檢驗結果為甲基安非他命陽性反應外，
    其餘之檢驗結果均呈嗎啡及甲基安非他命陽性反應，此分別有彰化縣衛生局煙毒
    尿液檢驗成績書三紙及中山醫學大學附設醫院藥物濫用檢測中心所出具之檢驗報
    告二紙附卷可稽，並有第一級毒品海洛因三包（合計淨重○˙三一公克）及注射
    針筒二支扣案可相佐證，而該三包海洛因，經送法務部調查局鑑驗後，亦確認為
    其內含有海洛因成份無誤，此亦有該局出具之鑑定通知書三紙附卷為憑；此外，
    復有刑案資料查註紀錄表、全國施用毒品案件紀錄表及前開本院八十九年度訴字
    第一一六三號、臺灣雲林地方法院九十一年度易字第四二九號判決書各一份在卷
    可考，足認其自白與事實相符而得採信，是被告犯行堪予認定，應依法予以論科
    。
二、核被告甲○○所為，係犯毒品危害防制條例第十條第一項、第二項之施用第一級
    、第二級毒品罪。其施用毒品前、後持有毒品及專供施用毒品器具之行為，已為
    其施用毒品犯行所吸收，不另論處。又其先後多次施用第一級毒品海洛因及第二
    級毒品安非他命之行為，均時間緊接、所犯構成要件相同，顯皆係基於概括犯意
    而為之，均應依連續犯之規定論以一罪，並各依法加重其刑。就被告施用第一級
    毒品海洛因之犯行部分，公訴人雖僅就其自九十三年十月二十五日某時起，迄同
    年十二月十八日十一時三十分許止之犯行予以起訴；而就被告施用第二級毒品安
    非他命之犯行部分，公訴人雖僅就其自九十三年十一月二十三日採尿往前回溯九
    十六小時內之某時起，迄同年十二月十八日採尿往前回溯九十六小時內之某時止
    之犯行予以起訴，惟其前、後未據起訴之施用第一級、第二級毒品犯行，除已據
    公訴人當請求併案審理外，因此未據起訴之施用毒品犯行本與起訴有罪部分均具
    有連續犯之裁判上一罪之關係，本院自均得併予審理。再被告前因違反毒品危害
    防治條例案件，而分別經本院及臺灣雲林地方法院判處應執行有期徒刑一年四月
    及有期徒刑十月確定，二案並接續執行至九十二年十月二十三日始縮短刑期假釋
    出監，甫於九十三年七月三日因假釋期滿未經撤銷而以執行完畢論，此有臺灣彰
    化地方法院檢察署被告之刑案資料查註紀錄表在卷可參，其於受有期徒刑之執行
    完畢後，五年以內再犯本件有期徒刑以上之罪，為累犯，二罪均應依法遞加重其
    刑。其所犯二罪間，犯意各別、行為互殊，應分別論罰。爰審酌被告犯罪之動機
    、目的、方法、手段、所生危害，其前因施用毒品，經送戒毒處分及判處徒刑後
    ，仍未能改其施用毒品之惡習，顯係欠缺戒除毒癮之決心，而其為警查獲斥回後
    ，卻仍不知警惕，復一再施用毒品，品行惡劣，難予輕縱，及其犯後對其犯行坦
    白承認，態度尚稱良好等一切情狀，分別量處如主文所示之刑，並定其應執行之
    刑，以示懲儆。至扣案之海洛因三包（合計淨重○˙三一公克）係毒品，至用以
    包裝海洛因之包裝袋三個，因其上所殘留之毒品己難以析離，自應全部視為毒品
    ，與扣案之注射針筒二支，係為被告所有且係專供其施用第一級毒品海洛因所用
    之器具，業據被告供明在卷，均應依同條例第十八條第一項前段之規定宣告沒收
    並諭知銷燬；至被告施用第二級毒品安非他命所用之鋁箔紙，已據被告丟棄而滅
    失，業據被告供明在卷，故本院自無從併予宣告沒收，附此敘明。
三、據上論斷，應依刑事訴訟法第二百七十三條之一第一項、第二百九十九條第一項
    前段，毒品危害防制條例第十條第一項、第二項、第十八條第一項前段，刑法第
    十一條前段、第五十六條、第四十七條、第五十一條第五款，判決如主文。
本案經檢察官林裕斌到庭執行職務。
中      華      民      國    九十四    年      二      月    二十五    日
                                  臺灣彰化地方法院刑事第一庭
                                      法      官  葛  永  輝
右正本證明與原本無異。
如不服本判決，應於判決送達後十日內向本院提出上訴狀( 須附繕本 )。
                                      法院書記官  施  惠  卿
中    華      民      國    九十四    年      三      月      一      日
毒品危害防制條例第十條
施用第一級毒品者，處六月以上五年以下有期徒刑。
施用第二級毒品者，處三年以下有期徒刑。
